【裁判字號】    98,上易,78
【裁判日期】    980630
【裁判案由】    賭博
【裁判全文】
臺灣高等法院花蓮分院刑事判決          98年度上易字第78號
上  訴  人
即  被  告  丁○○
            乙○○
            甲○○
上三人共同
選任辯護人  吳明益律師
上列上訴人因賭博案件，不服中華民國98年4月13日臺灣花蓮地
方法院97年度易字第385號第一審判決（起訴案號：臺灣花蓮地
方法院檢察署96年度偵字第4734號），提起上訴，本院判決如下
：
    主  文
上訴駁回。
丁○○、乙○○、甲○○均緩刑貳年。
    事實及理由
一、被告三人於本院均坦承犯行，本院審理結果，認第一審以上
    訴人即被告丁○○犯刑法第268條、266條第1項之罪，判處
    有期徒刑4月，並諭知易科罰金折算之標準為新台幣1千元折
    算1日；被告乙○○、甲○○犯刑法第266條第1項之罪，各
    處罰金1萬元，及諭知易服勞役折算之標準為新台幣1千元折
    算1日，認事用法並無不當，量刑亦稱妥適，應予維持，並
    引用如附件第一審判決書記載之事實、證據及理由。
二、被告三人前均未曾因故意受有期徒刑以上刑之宣告，因一時
    失慮，偶罹刑典，事後已坦承犯行，深具悔意，經此刑之宣
    告後，應知警惕而無再犯之虞，本院因認暫不執行其刑為當
    ，予以宣告緩刑2年，用啟自新。
據上論結，應依刑事訴訟法第373條、第368條，判決如主文。
本案經檢察官丙○○到庭執行職務。
中    華    民    國    98    年    6     月    30    日
                   刑事庭審判長法  官  謝志揚
                               法  官  劉雪惠
                               法  官  林鳳珠
以上正本證明與原本無異。
本判決不得上訴。
中    華    民    國    98    年    6     月    30    日
                               書記官  徐文彬
附錄本判決論罪之法律條文：
中華民國刑法第266條：
在公共場所或公眾得出入之場所賭博財物者，處 1,000元以下罰
金。但以供人暫時娛樂之物為賭博者，不在此限。
當場賭博之器具與在賭檯或兌換籌碼處之財物，不問屬於犯人與
否，沒收之。
中華民國刑法第268條：
意圖營利，供給賭博場所或聚眾賭博者，處 3年以下有期徒刑，
得併科3,000以下罰金。
附件：
臺灣花蓮地方法院刑事判決               97年度易字第385號
公  訴  人  臺灣花蓮地方法院檢察署檢察官
被      告  丁○○  女  36歲（民國○○年○○月○日生）
                    身分證統一編號：Ｚ000000000號
                    住屏東縣佳冬鄉○○村○○路13之2號
選任辯護人  吳明益律師
            藍健銘律師
被      告  乙○○  男  25歲（民國○○年○月○○日生）
                    身分證統一編號：Ｚ000000000號
                    住花蓮縣吉安鄉○○村○○○街55號
選任辯護人  吳明益律師
            林政雄律師
            藍健銘律師
被      告  甲○○  女  44歲（民國○○年○月○○日生）
                    身分證統一編號：Ｚ000000000號
                    住花蓮縣壽豐鄉○○村○○路○段105號
                    居花蓮縣吉安鄉○○村○村○街21號
選任辯護人  吳明益律師
            林政雄律師
            藍健銘律師
上列被告因賭博案件，經檢察官提起公訴（96年度偵字第4734號
），本院判決如下：
    主  文
丁○○意圖營利，供給賭博場所，處有期徒刑肆月，如易科罰金
，以新台幣壹仟元折算壹日，扣案之賽馬遊戲機台貳台（含IC板
貳片）沒收。
乙○○在公眾得出入之場所賭博財物，處罰金新台幣壹萬元，如
易服勞役，以新台幣壹仟元折算壹日，扣案之賽馬遊戲機台壹台
（含IC板壹片）及現金新台幣壹佰元均沒收。
甲○○在公眾得出入之場所賭博財物，處罰金新台幣壹萬元，如
易服勞役，以新台幣壹仟元折算壹日，扣案之賽馬遊戲機台壹台
（含IC板壹片）及現金新台幣貳佰元均沒收。
    事  實
一、丁○○係花蓮縣吉安鄉○○村○○路2號1樓「展鑫電子遊戲
    場」之負責人，意圖營利，提供該公眾得出入之場所並以電
    子遊戲賽馬電玩機台為賭具，供不特定人來店投幣把玩，其
    玩法為客人先以新台幣（下同）每10元換取 1枚代幣之比例
    ，向該遊戲場換取代幣後，投入上開機檯內，以1比1之比例
    轉換為點數押注，依單獨選項馬匹以及配對之不同押注選項
    而有不同之比例計算得分，所累計之分數可兌換遊戲場內所
    提供之獎品，或依1比1之比例換回現金，供店內不特定顧客
    賭博。嗣於民國96年9月20日晚上9時30分許，賭客甲○○、
    乙○○在該店內賭博兌換現金各 200元後離去，為先前於該
    處埋伏之員警循線查獲，經丁○○同意搜索後，扣得上開賭
    博賽馬電子遊戲機台2台（含IC板2片）及甲○○兌得之現金
    200元、乙○○兌得之現金100元（另100元已加油花用）。
二、案經花蓮縣警察局吉安分局報請台灣花蓮地方法院檢察署檢
    察官偵查起訴。
    理  由
一、上揭犯罪事實，已據被告甲○○、乙○○於警詢中坦承不諱
    ，所供情節互核相符，並有賭畢以積分換得而經甲○○、乙○○自動向警繳出之現金共300元及賽馬遊戲機台2台（含IC
    板2片）扣案可證，是其2人之自白與事實相符，應屬可信；
    雖其等於偵、審中均翻異前詞，改稱把玩電玩所得點數僅能
    換取店內物品而已，被告甲○○並辯稱：「因為警察很兇，
    我話都沒有說完，所以才在警局中稱店員有退 200元給我」
    云云；被告乙○○則辯稱：「有一個不知姓名，而且我也不
    知道他長怎樣的警察，叫我要這樣子說，不然要打我，在警
    察局因為怕被警察打，所以才沒說實話，作筆錄的警察剛開
    始沒有逼我，但是最後一次作筆錄時，他要我交出 200元當
    作換來的錢，不然要把我扣留一個晚上」云云。被告丁○○
    則否認提供賭場所，辯稱：伊所負責之展鑫電子遊藝場係合
    法經營，絕無提供兌換現金情事云云。惟經檢察官勘驗被告
    甲○○之警訊錄音帶，發現被告甲○○於警訊時，係與警員
    以一問一答之方式進行偵訊，錄音帶中尚且收錄現場之其他
    聲響及其他人員講話之聲音，且被告於回答警員問題時，語
    氣極為自然，其先後陳述有所錯誤，致員警需修改筆錄時，
    亦會向製作筆錄的員警為造成員警之麻煩而表示歉意，其中
    關於是否有將點數折換現金之關鍵部份，被告甲○○於警詢
    中亦有前後陳述不一之情形，製作筆錄之員警仍有耐心的勸
    諭其不要害怕，按照事實講，並進一步詢問當時為何不將剩
    餘之分數寄存於店家，被告甲○○則接續詳細說明如何將賭
    博機台內所剩餘之分數換取現金之方式，並非先行由警員製
    作筆錄，再由其照本宣科，而於完整聽完全部錄音後，亦發
    現警員對於被告偵訊之問題及被告所做之回答與警訊筆錄所
    記載之內容相同，此有勘驗筆錄 1份附於偵查卷內可稽，堪
    認被告甲○○警訊時所為之自白，乃係出於其自由意思所為
    ，具有任意性而有證據能力。再被告甲○○之後於偵訊中經
    提示依警詢錄音帶所製作之勘驗筆錄後，旋即改稱：「對我
    做筆錄之員警對我都很和善，也沒有強迫我說什麼，只要我
    照實陳述而已，製作筆錄期間也沒有其他員警威脅我什麼或
    兇我。是在製作筆錄前有個高大、胖胖的員警兇我，我才這
    麼說，那個胖警員已經死了」等語。然查本件被告等所涉並
    非重大犯罪，員警應無何績效壓力，況渠所指稱之「很兇、
    已經死掉的胖警員」，既非承辦員警，更事不關己，何需甘
    冒刑責，為情結並非重大，且無績效壓力之案件強行出頭？
    而被告甲○○於其所稱之「和善員警」製作筆錄時，語氣自
    然，對於如何兌換現金之情節更是交代清楚，則此部分之陳
    述信憑性，自非其嗣後於偵審時始漫無邊際所陳稱之「受業
    已身亡之員警壓制，死無對證」等非任意性自白抗辯所得動
    搖。加之其於數次偵訊筆錄中，所陳稱遭警脅迫之指述亦非
    一致，尤經比對其勘驗筆錄製作前後之反覆陳述，益見所辯
    不實，應係臨訟卸責之詞。另依公訴人勘驗被告乙○○之警
    訊錄音帶，發現第 1次警詢筆錄與亦係警員以一問一答之方
    式進行偵訊，筆錄與錄音帶內容相符。第 2次筆錄雖因錄音
    品質不良，無法勘驗全部過程，然就可得勘驗部份，雙方語
    氣平和，亦未聞有何被告乙○○所指之遭威脅情事，此有勘
    驗筆錄 2份附於偵卷可稽，且經公訴人及本院兩度傳訊曾處
    理本案之員警周昭明、高國鈞、劉祥進 3人，亦均證稱未有
    被告等所指稱之威逼取供情事，業據證人周昭明、高國鈞、
    劉祥進 3人於偵審中到庭結證甚詳，足證被告乙○○前揭辯
    解，亦屬事後卸責之詞，不足採信。綜上所述，被告甲○○
    、乙○○在司法警察詢問時之前述不利於己之供述，既與事
    實相符，自得採為本案被告 3人犯罪事實之認定依據。至其
    等嗣後於偵審中翻異其等於警詢時自由之陳述，當是迴護自
    己及其餘被告之卸責之詞，均不足作為有利於被告之認定依
    據，本件事證已明，被告 3人犯行均堪認定，應予依法論科
    。
二、核被告丁○○所為，係犯刑法第266條第1項前段之賭博罪及
    同法第 268條之意圖營利供給賭博場所罪（原起訴書誤植為
    係犯刑法第 267條之賭博罪嫌，業經蒞庭檢察官更正補充如
    上）；被告甲○○、乙○○2人所為，均係犯刑法第266條第
    1項前段之賭博罪。被告丁○○以 1行為同時涉犯上開2罪名
    ，係屬想像競合犯，應從一重論以意圖營利供給賭博場所罪
    即足。爰審酌被告 3人之犯罪動機、目的、方法、智識程度
    及其等均無前科紀錄，素行尚端，惟犯後改口卸責，否認犯
    行，態度非佳等一切情狀，分別量處如主文所示之刑，並就
    被告丁○○部分諭知易科罰金及就被告甲○○、乙○○部分
    諭知易服勞役之折算標準，以示懲儆。
三、扣案之賽馬遊戲機台2台（含IC板2片）為當場賭博之器具，
    應依刑法第266條第2項之規定，併予宣告沒收。又扣案之現
    金300元，其中200元為被告甲○○賭畢離去現場後，為配合
    警方偵辦所自動繳出之兌得現金，另 100元為被告乙○○賭
    畢離去現場後，為配合警方偵查所自行繳出之兌得現金，既
    已離開賭台及籌碼兌換處，當屬其等犯罪所得之物，應依刑
    法第38條第1項第3款之規定，於其各自主文項下宣告沒收。
據上論斷，應依刑事訴訟法第299條第1項前段，刑法第 266條第
1項前段、第2項、第268條、第55條、第41條第1項前段、第42條
第3項前段、第38條第1項第3款，刑法施行法第1條之 1，判決如
主文。
本案經檢察官吳文正到庭執行職務。
中    華    民    國    98    年    4     月    13    日
                  刑事第一庭    法 官   張健河
以上正本證明與原本無異。
如不服本判決應於收受送達後10日內向本院提出上訴書狀，並應
敘述具體理由。其未敘述上訴理由者，應於上訴期間屆滿後20日
內向本院補提理由書 (均須按他造當事人之人數附繕本) 「切勿
逕送上級法院」。
中    華    民    國    98    年    4     月    13    日
                                書記官
附錄本判決論罪之法律條文：
中華民國刑法第266條：
在公共場所或公眾得出入之場所賭博財物者，處 1,000元以下罰
金。但以供人暫時娛樂之物為賭博者，不在此限。
當場賭博之器具與在賭檯或兌換籌碼處之財物，不問屬於犯人與
否，沒收之。
中華民國刑法第268條：
意圖營利，供給賭博場所或聚眾賭博者，處 3年以下有期徒刑，
得併科3,000以下罰金。


司法院資訊處製作；財團法人民間司法改革基金會備份。
